

CONTACTO

+ 52 951 194 1021

gors970526@gs.utm.mx

Santa Cruz Xoxocotlán, Oaxaca
CP:71230

IDIOMAS

Español: Nativo. Inglés: Intermedio

HABILIDADES COMPUTACIONALES

Sistemas Operativos: Windows, Unix, Linux, Ubuntu, Fedora, Mac OSX. Procesador de Textos: LaTeX,

Microsoft Office, LibreOffice.

Computo Numérico: MATLAB, PTC

MathCad.

Diseño Electrónico: PSIM 9.0.3,

Proteus 8, MultSim 14.1, Active HDL

6.2, Atmel Studio 7.0, WinCUP.

Entornos de desarrollo: Arduino,

LabVIEW, Step 7 MicroWIN Visual

Basic.

Diseño asistido por computadora:

Inkscape, SolidWorks,.

HABILIDADES INTERPERSONALES

- Habilidad para el trabajo en equipo.
- Habilidad de liderazgo.
- Capacidad de toma de decisiones.
- Excelente capacidad de comunicación.
- Capacidad de trabajar en condiciones adversas.
- Iniciativa laboral

SAUL GONZALEZ ROSADO

Ingeniero en Mecatrónica

PERFIL

Un profesionista motivado y con destreza en el campo de la electrónica, mecánica, programación, control, automatización, investigación y de comunicaciones interpersonales, entusiasmado por aportar conocimientos al desarrollo mi trabajo, realizando mis actividades siempre de manera efectiva. Llevando métodos de la planificación, gestión, seguimiento y evaluación de proyectos para el desarrollo, actualización y/o mejora de sistemas mecatrónicos.

EXPERIENCIA PROFESIONAL

Outsourcing de Sistemas de calidad

Panadería Chimil, Santa cruz Xoxocotlán, | Jul. 2021 - Dic. 2022

Aplicación de requisitos norma ISO 9001:2015, supervisión y desarrollo de personal, documentación e implementación de Sistema de Gestión de Calidad, gestión de manuales de operación.

Auxiliar Contable

Bienes Raíces Génesis, Huajuapan de León Jul. 2018 - mar. 2019

Administración de libros contables y base de datos, Creación de formatos para cotización de terrenos en Excel. Revisión de formatos y planos catastrales, procesos de lotificación de terrenos. administración de pagina web.

Ventas

Bienes Raíces Génesis, Huajuapan de León Dic. 2017 - Jul. 2018

Prospección y captación de inmuebles para la venta o alquiler. Valoración y negociación. Análisis de mercado. Organización de visitas en la zona asignada. Negociación de ofertas y cierre de operaciones.

FORMACIÓN

INGENIERIA EN MECATRÒNICA

Universidad tecnológica de la mixteca, Ago. 2017 – Jul. 2022 Titulo y cedula profesional en proceso*

Certification EGEL Plus IMECATRO

Universidad tecnológica de la mixteca, Dic. 2022